【裁判字號】    97,交聲,1695
【裁判日期】    970716
【裁判案由】    違反道路交通管理處罰條例聲明異議
【裁判全文】
臺灣臺北地方法院交通事件裁定        97年度交聲字第1695號
原處分機關  臺北市交通事件裁決所
異  議  人
即受處分人  甲○○
上列異議人即受處分人因違反道路交通管理處罰條例案件，對於
臺北市交通事件裁決所民國97年5 月12日所為處分（原處分案號
：北市裁四字第22-C00000000號）聲明異議，本院裁定如下：
    主  文
異議駁回。
    理  由
一、聲明異議意旨略以：異議人即受處分人甲○○於民國97年2
    月25日15時35分許，駕駛車牌號碼1956─PE號自用小客車，
    沿台北縣坪林鄉坪林村水柳腳140 號前道路行駛，欲進入北
    宜公路的路口處停車在上開有燈光號誌管制之交岔路口，適
    遇騎警用機車之警員許朝慶亦在該路口，乃向該警員許朝慶
    問路，詎警員許朝慶竟指責受處分人闖紅燈者，伊即回答剛
    才係綠燈，為問路始停在有燈光號誌管制下方，況且若闖紅
    燈應距有燈光號誌管制一段很長距離始合理等云云，而不服
    本件原處分，爰依法聲明異議。
二、按汽車駕駛人，行經有燈光號誌管制之交岔路口闖紅燈者，
    處新臺幣（下同）1,800 元以上5,400 元以下罰鍰，並應予
    以記違規點數3點，道路交通管理處罰條例第53條第1項、第
    63條第1項第3款定有明文。末按車輛面對圓形紅燈表示禁止
    通行，不得超越停止線或進入路口，道路交通標誌標線號誌
    設置規則第206條第1項第5款定有明文。
三、經查，受處分人於上揭時、地，駕駛車牌號碼1956─PE號自
    用小客車，沿台北縣坪林鄉坪林村水柳腳140 號前道路行駛
    ，欲進入北宜公路的路口處之有燈光號誌管制之交岔路口，
    闖紅燈之違規，經警攔停之事實，業據證人即本件舉發員警
    許朝慶於本院97年7 月16日訊問時具結證述：我當時是騎乘
    警用機車，我停車在北宜公路與台北縣坪林鄉坪林村水柳腳
    140 號旁空地，在那邊我在等候有無交通違規，取締闖紅燈
    ，於97年2月25日下午3時35分許，我看到該違規自用小客車
    1956─PE號這台車子，這台車子從宜蘭往臺北方向沿著水柳
    腳出來，要前行進入北宜公路的路口，當時是紅燈，他就闖
    過紅燈，進入北宜公路，朝我停車攔檢的地點行駛過來，我
    就在對面的水柳腳140 號對面空地，示意這部闖紅燈違規車
    輛停車，我將他攔停以後，有叫他出示證件，他有拿出證件
    ，我就告知他違規事實，他從水柳腳出來到北宜公路闖紅燈
    的違規事由，我攔下來後，他才藉故說要問路，我站著水柳
    腳140 號對面空地的位置與紅燈相距10公尺至20公尺間，我
    看得到紅燈，所以才看到這部自用小客車1956─PE號，我那
    時候是騎機車從後面追，受處分人確實有通過禁止線，並且
    闖紅燈，我將其攔下來後，示意他停在紅燈前方的行人穿越
    道上，我開完舉發單後，我人就走了；剛才鈞院提示照片的
    是受處分人自己照的，我開舉發單第一聯由受違規人自己保
    留，這聯我撕給他收據，這個第一聯收據上方有寫「我不承
    認」是他事後自己寫的；第二聯他有簽名，我已經繳回臺北
    市交通事件裁決所，第三聯整本開完，繳回去新店分局局內
    的裁決室，所以現在我身上沒有本案的第二、三聯，這部分
    沒有寫「我不承認」。他確實有闖水柳腳紅燈等語綦詳，與
    受處分人聲明異議狀內載述有上揭時、地，駕駛車牌號碼19
    56─PE號自用小客車，途經該有燈光號誌管制之交岔路口，
    適遇證人即員警許朝慶之情節大致相符，並有本院卷第4 頁
    至9頁之照片3張、舉發違規通知單、裁決書、送達證書、臺
    北市交通事件裁決所函、臺北縣警察局新店分局97年6月26
    日函在卷可稽。復查，證人即本件舉發員警許朝慶於本院97
    年7 月16日訊問時當庭繪製現場示意圖所示：受處分人駕車
    行駛路線、禁止線、有燈光號誌管制之交岔路口，警員站立
    位置以觀，證人許朝慶所述：受處分人駕車剛好從水柳腳出
    來接著進入北宜公路，那時候在北宜公路是綠燈，他那個方
    向是紅燈，他一出來我就看到，本件是現場攔停，所以沒有
    辦法照相，就算要照相也來不及，況本件不是逕行舉發，所
    以就沒有拍照等語情節，應堪可信，並有現場示意圖1 紙在
    卷可佐。復按交通警員製單舉發違反道路交通管理處罰條例
    所列之違規事實，本質上為行政處分，係公務員基於職務上
    之權力，依法就特定之具體事件所為之具公法上效果之單方
    面行政行為，基於公務員為公法上行為具有公信力之原則，
    該行政行為當可被推定為真正，其據以依法處分之事實認定
    亦為正確無誤；且於本院卷存資料內，亦查無任何足資證明
    警員有捏造事實、違法取締之情事，從而，執勤警員本其維
    護交通秩序、安全職責所為之舉發，自應受到合法、正確之
    推定。是受處分人上述所辯與事實不符，殊難遽採。
四、綜上，受處分人確有上揭違規事實，已堪認定。從而，原處
    分機關依道路交通管理處罰條例第53條第1項、第63條第1項
    第3 款及違反道路交通管理事件統一裁罰基準表規定，裁處
    受處分人罰鍰新臺幣5千4百元，並記違規點數3 點，核無違
    誤，異議人之異議為無理由，爰予駁回。
據上論斷，應依道路交通案件處理辦法第十九條，裁定如主文。
中    華    民    國    97    年  7     月    16      日
                  交通法庭    法  官  施添寶
以上正本證明與原本無異。
如不服本裁定應於送達後5日內向本院提出抗告狀
                              書記官  陳弘文
中    華    民    國    97    年  7     月    16      日


司法院資訊處製作；財團法人民間司法改革基金會備份。
